臺灣高雄地方法院交通事件裁定　　　　100年度交聲字第920號
原處分機關　高雄市政府交通局
異　議　人　徐立威
上列異議人因違反道路交通管理處罰條例案件，對於高雄市政府
交通局於中華民國100 年4 月6 日所為之裁決（原處分案號：高
市交裁字第裁32-B00000000號）聲明異議，本院裁定如下：
    主  文
原處分撤銷。
徐立威不罰。
    理  由
一、聲明異議意旨略以：異議人即受處分人徐立威於99年8 月7
    日4 時25分，騎乘自己所有J3E-530 號機車行經二聖一路，
    日後經警以異議人有「二輛以上車輛共同在道路上以危險方
    式駕駛」之交通違規行為掣單舉發，並經原處分機關高雄市
    政府交通局依據道路交通管理處罰條例第43條第3 項之規定
    ，裁處罰鍰新臺幣（下同）30,000元，並吊銷駕駛執照及應
    參加道路交通安全講習。惟當日異議人係在返家途中，於上
    開時間行經上開路段時，遇有一大群年紀相仿之年輕人騎乘
    機車行駛於同路段，為安全起見，異議人減速與其保持距離
    ，直至該群機車遠去，異議人絕無與該群機車共騎甚或危險
    駕駛之行為，是原處分實有違誤，爰依法提出聲明異議等語
    。
二、按汽車駕駛人，駕駛汽車有(一)在道路上蛇行，或以其他危險
    方式駕車；(二)行車速度，超過規定之最高時速60公里以上；
    (三)拆除消音器，或以其他方式造成噪音等情形之一者，處6,
    000 元以上24,000元以下罰鍰，並當場禁止其駕駛。二輛以
    上之汽車共同違反第1 項規定，或在道路上競駛、競技者，
    處汽車駕駛人30,000元以上90,000元以下罰鍰，並當場禁止
    其駕駛及吊銷其駕駛執照，復應接受道路交通安全講習，道
    路交通管理處罰條例第43條第1 、3 項、第24條第1 項第3
    款定有明文。次按，法院受理有關交通事件，準用刑事訴訟
    法之規定，道路交通管理處罰條例第89條前段定有明文，又
    犯罪事實應依證據認定之，無證據不得認定犯罪事實，刑事
    訴訟法第154 條第2 項亦定有明文，而此規定依前開道路交
    通管理處罰條例第89條前段之規定，於法院受理有關交通事
    件時，自應予以準用。
三、經查：
  (一)本件查獲、處分過程係警方於99年8 月7 日接獲民眾報案稱
    二聖一路出現飆車族，經警調閱當日路段監視器，錄得異議
    人於99年8 月7 日4 時25分許，騎乘J3E-530 號重型機車行
    經高雄市○○○路路段，為警以有二輛以上汽車共同在道路
    上以危險方式駕駛之違規行為摯單逕行舉發，原處分機關乃
    裁處異議人罰鍰30,000元，且吊銷駕駛執照及施以道安講習
    ，有監視器錄影畫面翻拍照片、高雄市政府警察局前鎮分局
    書函及高雄市政府交通局高市交裁字第裁32-B00000000號裁
    決書附卷可稽，且為異議人所不爭執，是此部分之事實，堪
    以認定。
  (二)舉發機關高雄市政府警察局前鎮分局雖提出職務報告，指稱
    ：「於99年8 月7 日4 時25分民眾報案凱旋路、二聖路有飆
    車族，經調閱當天案發地點周邊二聖一路路段監視器影像錄
    到：於99年8 月7 日4 時25分32秒至4 時25分43秒約15部機
    車佔據車道往東行駛，4 時25分49秒車隊到達二聖一路77號
    前持續向東行駛，車隊再度於4 時26分07秒在英明一路與二
    聖一路口集結，隨後在4 時26分15秒出現本案違規車輛J3E-
    830 號機車在後，再調閱往西方向監視器，於二聖一路107
    巷與二聖一路出現車隊，並發現J3E-530 號機車跟隨在後。
    因調閱東向及西向之路口監視器影像，皆有J3E-530 號重機
    車車輛畫面，認定J3E-530 號機車有與車隊共同在道路上違
    規危險駕車之行為」等語，並提出各路口監視器錄影光碟及
    翻拍照片資為舉證。是依照上揭職務報告之說明，原舉發機
    關係以監視器影像中，異議人所騎乘之機車有2 次出現在車
    隊之後而認定異議人亦為車隊之一份子且有危險駕車之行為
    。
  (三)然經本院當庭勘驗上開監視器錄影光碟結果如下（見本院卷
    第16至17頁）：
    (1)04時25分35秒至04時25分45秒和平二路與二聖一路口（向
      東）監視器錄影畫面，出現一群機車，約10幾台，該群車
      沿二聖一路行駛，04時25分45秒至04時26分02秒開始陸續
      出現在二聖一路107 巷與二聖一路右側（向西）、二聖一
      路77號前（向南）監視器錄影畫面。
    (2)04時26分13秒J3E-530 號機車出現於二聖一路107 巷與二
      聖一路右側（向西）監視器錄影畫面，旁邊無其他機車。
    (3)04時25分48秒至04時26分03秒多輛機車開始陸續出現在二
      聖一路77號前（向東）監視器畫面內，機車分別佔據機車
      道及快車道。04時26分03秒畫面淨空，沒有其他車輛。04
      時26分13秒一輛小貨車出現，04時26分15秒J3E-530 號機
      車出現，行駛於機車道上，04時26分18秒有四台機車依序
      出現於機車道上，04時26分27秒有一台機車出於機車道上
      ，04時26分29秒至04時26分38秒之間依序有三台機車通過
      監視畫面。
    (4)04時25分57秒至04時26分18秒車隊接連出現於英明一路與
      二聖一路口（第四支路燈）（向東）監視器畫面，集結數
      秒後繼續前進，約於04時26分24秒時完全離開監視器畫面
      。
  (四)依上開勘驗結果(1)(2)相比對，異議人機車出現時點係在車隊
    離開後11秒，且係獨自出現，旁邊並無其他機車；另依照勘
    驗結果(3)，04時26分03秒畫面淨空，沒有其他車輛，04時26
    分13秒一輛小貨車出現，04時26分15秒異議人之機車出現，
    行駛於機車道上，是異議人車輛出現係在車隊離開後12秒，
    且其間還間隔1 輛小貨車；又依照勘驗結果(4)長達27秒之車
    隊集結離開之過程，亦無異議人機車之出現，是綜合上揭錄
    影畫面影像連貫觀察，異議人所駕駛車號J3E-530 號重機車
    ，並無尾隨上揭車隊或與車隊競駛之行為，再參照上開車隊
    與異議人所騎乘之機車分別通過各該監視器之時間，足認異
    議人已與車隊保持相當距離，且單獨行駛慢車道上，此外，
    亦查無異議人有與其他車輛併行或佔據快慢車道或其他危險
    駕駛之違規行為。是除上開舉發員警所附之監視器錄影光碟
    擷取照片8 張外，查無積極證據足資證明異議人與車隊有何
    關連，亦查無異議人有何二輛以上汽車共同以危險方式駕車
    之違規行為，是本院自不能以片斷、不連續之畫面，即認異
    議人有違反道路交通管理處罰條例第43條第1 項、第3 項規
    定之危險駕駛行為。
四、綜上所述，本件依卷附之證據尚難認異議人有共同危險駕駛
    之行為，此外，復查無其他積極確切之證據足資證明異議人
    有何原處分意旨所述危險方式駕駛之事實，自不得率予認定
    異議人有前揭違規行為。原處分未予詳查，遽予裁罰，容有
    未洽，異議人聲明異議，經核為有理由，應由本院將原處分
    撤銷，另為異議人不罰之裁定，以資救濟。
據上論斷，應依道路交通管理處罰條例第87條第2項、道路交通
案件處理辦法第19條前段，裁定如主文。
中    華    民    國   100    年    7     月    1     日
                       交通法庭  法  官  黃宣撫
以上正本證明與原本無異。
如不服本裁定，應於收受送達後5 日內向本院提出抗告狀。
中    華    民    國   100    年    7     月    1     日
                                 書記官  葉正昭